最高法院刑事判決                              八十六年度台上字第五○三○號
    上  訴  人  甲○○
    選任辯護人  吳武川律師
右上訴人因違反麻醉藥品管理條例等罪案件，不服台灣高等法院中華民國八十六年六
月十七日第二審判決（八十六年度上訴字第一三三一號，起訴案號：台灣桃園地方法
院檢察署八十五年度偵字第九一一二號），提起上訴，本院判決如左：
    主  文
上訴駁回。
    理  由
一非法販賣化學合成麻醉藥品部分：
按刑事訴訟法第三百七十七條規定，上訴於第三審法院，非以判決違背法令為理由，
不得為之。是提起第三審上訴，應以原判決違背法令為理由，係屬法定要件。如果上
訴理由狀並未依據卷內訴訟資料，具體指摘原判決不適用何種法則或如何適用不當，
即應認其上訴為違背法律上之程式，予以駁回。本件原判決依憑證人孟昭沃在警訊、
檢察官偵查中及第一審法院另案（八十五年度易字第三三三三號）審理時之供述，與
在場目擊證人張禹銘迭次所供情節相符，復有證人許時冬之證言可資佐證，乃據以認
定上訴人甲○○有其事實欄所載連續販賣安非他命予孟昭沃吸用之犯行。對於上訴人
否認此部分犯罪，所為伊受僱在許繼慶處工作，未至孟昭沃住所，不可能販賣安非他
命之辯解，認乃飾卸之詞；證人孟昭沃在第一審審理時，翻異前供，改謂上訴人係免
費提供安非他命，並非販賣，證人許繼慶亦附和上訴人所辯，均屬事後故為迴護，皆
不足採，已依調查所得之卷證資料，逐一詳加指駁及說明。是原審就孟昭沃前後供述
不一之證言，已依法加以調查，並於判決內明定其取捨之理由，核屬適法行使職權
。上訴意旨，徒執孟昭沃在第一審審理時翻供所為有利於上訴人之證言，漫指原判決
有應調查之證據未予調查及採證違法，而未依據卷證資料，具體表明原審究有何應於
審判期日調查之證據未予調查，亦未具體指摘原判決對孟昭沃前後供述證言所為取捨
之判斷，究係違背何種法則，殊難認已具備首揭法定第三審上訴要件，此部分之上訴
為違背法律上之程式，應予駁回。
二非法吸用化學合成麻醉藥品部分
按刑事訴訟法第三百七十六條所列各罪之案件，經第二審判決者，不得上訴於第三審
法院，此觀該法條之規定甚明。上訴人被訴非法吸用安非他命部分，原判決維持第一
審論處其連續非法吸用化學合成麻醉藥品（累犯）罪刑之判決，駁回上訴人對此部分
之第二審上訴。查該罪名係屬刑事訴訟法第三百七十六條第一款之案件。依上開說明
，既經第二審判決，自不得上訴於第三審法院，上訴人竟一併提起上訴，顯為法所不
許，亦應予駁回。
據上論結，應依刑事訴訟法第三百九十五條前段，判決如主文。
中      華      民      國    八十六    年      八      月    二十二    日
                              最高法院刑事第二庭
                                  審判長法官  施  文  仁
                                        法官  陳  炳  煌
                                        法官  張  淳  淙
                                        法官  洪  文  章
                                        法官  林  錦  芳
      右正本證明與原本無異
                                              書  記  官
中      華      民      國    八十六    年      八      月    二十七    日
